臺灣高等法院刑事裁定　　　　　　　　　100年度抗字第821號
抗 告 人
即受刑人　張耘豪
上列抗告人即受刑人因檢察官聲請撤銷緩刑案件，不服臺灣新竹
地方法院中華民國100年6月29日裁定（100年度撤緩字第66號）
，提起抗告，本院裁定如下：
    主  文
原裁定撤銷，發回臺灣新竹地方法院。
    理  由
一、原裁定意旨略以：受保護管束人張耘豪因放火等案件，前經
    本院於97年3月14 日以95年度訴字第930號判決判處有期徒
    刑1年，經上訴於臺灣高等法院，經該院於97年6月24日以97
    年度上訴字第2124 號判決上訴駁回，緩刑3年，緩刑期內付
    保護管束，保護管束執行期間自97年6月24日起至100年6月
    23日止，有本院95 年度訴字第930號刑事判決、臺灣高等法
    院97年度上訴字第2124號刑事判決、新竹地檢署檢察官97年
    度執保度字第92號執行保護管束指揮書及臺灣高等法院被告
    前案紀錄表各1份附卷可按。惟受保護管束人張耘豪於緩刑
    期內原應謹慎言行虛心悔過，詎其竟未記取國家給予之寬容
    恩典，於100年3月28日，經觀護人不定期採驗尿液，其尿液
    檢驗結果呈NorKetamine陽性反應，而有施用第三級毒品之
    犯行之情，嗣經新竹地檢署檢察官給予自新機會，惟受保護
    管束人又於100年4月20日不定期採驗尿液，尿液檢體竟又呈
    現Ketamine、NorKetamine陽性反應，此有台灣尖端先進生
    技醫藥股份有限公司分別於10 0年4月8日出具之報告序號：
    竹檢-4號濫用藥物檢驗報告、於100年5月3日出具之報告序
    號：竹檢-39號濫用藥物檢驗報告各1份、臺灣新竹地方法院
    檢察署受保護管束人（被告）尿液檢體監管紀錄表、受保護
    管束人採尿具結書、受保護管束人採尿報到編號表各2份在
    卷足參，雖施用第三級毒品並未構成刑責，然綜上所陳，已
    顯見其輕藐國家就其上開犯罪行為給予之寬容，難認受保護
    管束人有保持善良品行。是依上開卷證等資料所示，堪認受
    保護管束人於前開保護管束期間內涉有多次施用第三級毒品
    犯行，已違反保護管束規則情節重大，因認與保安處分執行
    法第74條之2第1款、第74 條之3第1項規定得聲請撤銷緩刑
    宣告之要件相符，從而聲請人依刑事訴訟法第476條之規定
    聲請撤銷其緩刑之宣告，核無不合，應予准許等語。
二、抗告意旨略以：被告有心要戒掉此種惡習，而主動向觀護官
    自首報告，並非觀護官主動做不定期的尿液採驗所發現；且
    本件裁定日期是在期滿了以後，對被告而言，這不是很冤枉
    嗎？被告並無吸食，而係在報到的前兩天，參加南部朋友家
    的廟會活動，可能是他人吸食K他命，致被告吸入二手煙所
    導致驗出K他命反應，若被告有吸食，怎敢去報到？大可延
    至4月底再去報到即可；本件施用第三級毒品並未構成刑責
    ，且被告是自行坦承的雙重條件下，認定本件「情節重大」
    似乎太過牽強了；被告智能仍有不足，懇請再給予被告一次
    從新開始的機會等語。
三、原裁定撤銷受刑人之緩刑宣告，固非無見，然查：本件被告
    張耘豪因放火等案件，前經臺灣新竹地方法院於97 年3月14
    日以95年度訴字第930號判決判處有期徒刑1年，本院於97年
    6月24日以97年度上訴字第2124號判決上訴駁回，緩刑3年，
    有相關判決影本及本院被告前案紀錄表在卷可稽。另據臺灣
    新竹地方法院檢察署檢察官97年執保度字第92號執行保護管
    束指揮書所載；「確定日期：97年6月24日；執行期滿日期
    為壹佰年陸月貳拾肆日」等語（見院審卷第4頁）；又輔以
    本件檢察官聲請書上所記載之確定日期亦為97年6月24日，
    及本院被告前案紀錄表所示之確定時間似乎亦為97年6月24
    日（見原審卷第2頁及本院卷），而原法院係於100年6月29
    日以100年度撤緩字第66號撤銷受保護管束人張耘豪之緩刑
    宣告。是以，原法院似於緩刑期滿後以裁定撤銷受保護管束
    人張耘豪之緩刑宣告？本案確定日期是否為97年6月24日，
    將影響本件撤銷緩刑宣告之合法性，自有查證之必要？又按
    受保護管束人在保護管束期間內，未依規定保持善良品行，
    而情節重大者，檢察官得聲請撤銷保護管束或緩刑之宣告，
    保安處分執行法第74條之2第1款、第74條之3第1項分別定有
    明文。至於是否確屬「情節重大」，仍應斟酌確保保安處分
    執行命令之達成與宣告緩刑之目的而為認定，要非受保護管
    束人一有違反之情事即應撤銷該緩刑之宣告。原裁定未敘及
    抗告人是否有與素行不良之人往還，則抗告人保護管束期間
    內，雖涉施用第三級毒品之犯行，未保持善良品行，然是否
    確有與素行不良之人往還而違反前揭規定，且情節重大？宜
    詳加查核審究。綜此，受刑人之抗告意旨尚非全無理由，自
    應由本院將原裁定撤銷，發回原審法院另為適法之調查與裁
    判。
據上論結，應依刑事訴訟法第413 條前段，裁定如主文。
中    華    民    國    100    年    7    月    29    日
                  刑事第三庭審判長法  官  陳博志
                                  法  官  許文章
                                  法  官  陳德民
以上正本證明與原本無異。
不得抗告。
                                  書記官  呂懿庭
中    華    民    國   100    年    7     月    29    日